---
output: 
  pdf_document:
    latex_engine: xelatex
    keep_tex: true
header-includes:
    - \usepackage{ctex}
    - \usepackage{xcolor}
    - \usepackage{fancyhdr}
    - \pagestyle{plain}
    
    - \usepackage{sectsty}
    - \definecolor{glaucous}{rgb}{0.38, 0.51, 0.71}
    - \definecolor{lavenderblush}{rgb}{1.0, 0.94, 0.96}
    - \usepackage{enumitem}% http://ctan.org/pkg/enumitem
    - \usepackage[empty]{fullpage}% http://ctan.org/pkg/fullpage
    - \usepackage{color}% http://ctan.org/pkg/color
    - \usepackage{hyperref}% http://ctan.org/pkg/hyperref
    - \usepackage{geometry}
    - \geometry{a4paper,left=0.5cm,right=0.5cm,top=0.3cm,bottom=0.3cm}
    - \usepackage{blindtext}
    - \usepackage[center]{caption}
    - \usepackage[font=Large]{caption}
    - \usepackage{subfigure}
    - \usepackage{float}
    - \usepackage{graphicx}
    - \usepackage{booktabs}
    - \usepackage[justification=centering]{caption}
    - \usepackage{threeparttable}
    - \usepackage{longtable}
    - \usepackage{array}
    - \usepackage{multirow}
    - \usepackage{wrapfig}
    - \usepackage{float}
    - \usepackage{colortbl}
    - \usepackage{pdflscape}
    - \usepackage{tabu}
    - \usepackage{threeparttable}
    - \usepackage{threeparttablex}
    - \usepackage[normalem]{ulem}
    - \usepackage{makecell}
    - \usepackage{xcolor}

    - \linespread{1.15}
    - \setlength{\parskip}{1em}
    - \setlength{\footskip}{20pt}

---
\captionsetup[figure]{name={图},labelsep=space} 
\captionsetup[table]{name={表},labelsep=space} 
\fontsize{22}{22}
\selectfont
\vspace{-10truemm}

\newcommand{\resheading}[1]{%
  \noindent\fcolorbox{lavenderblush}{lavenderblush}{\makebox[\dimexpr\textwidth-2\fboxsep-2\fboxrule][l]{\textbf{~#1}}}%
}

\begin{center}
\includegraphics[height=2cm]{./input/logo2.png} 
\end{center}


\begin{center}
\fontsize{45}{45}
\textcolor{glaucous}{\textbf{新冠早报}}
\end{center}


\resheading{\Huge 一周疫情回顾}
```{r setup, include=FALSE}
knitr::opts_chunk$set(echo = TRUE)
library(tidyverse)
library(readxl)
library(knitr)
library(xtable)
library(kableExtra)
```

\begin{Large}
{数据源：约翰霍普金斯大学，The COVID Tracking Project \\ 数据截止至：北京时间6月29日 早8:00}
\end{Large}

# \textcolor{glaucous}{\Huge 世界疫情}


```{r, echo=FALSE, message=FALSE, warning=FALSE, results='asis'}
options(knitr.kable.NA = '')
t1 = read_csv('input/table1.csv') %>%  
  kable(format = "latex", booktabs = TRUE, linesep = "", digits = 3, format.args = list(big.mark = ',')) %>% 
  kable_styling(latex_options = "striped", font_size = 12)
t2 = read_csv('input/table2.csv') %>%  rename(' ' = ranking) %>% 
  kable(format = "latex", booktabs = TRUE, linesep = "", digits = 3, format.args = list(big.mark = ',')) %>% 
  kable_styling(latex_options = "striped", font_size = 12)
t3 = read_csv('input/table3.csv') %>%   rename(' ' = ranking) %>% 
  kable(format = "latex", booktabs = TRUE, linesep = "", digits = 3, format.args = list(big.mark = ',')) %>% 
  kable_styling(latex_options = "striped", font_size = 12)
t4 = read_csv('input/table4.csv') %>% rename(' ' = ranking) %>% 
  kable(format = "latex", booktabs = TRUE, linesep = "", digits = 3, format.args = list(big.mark = ',')) %>% 
  kable_styling(latex_options = "striped", font_size = 12)
```

```{r, echo=FALSE, message=FALSE, warning=FALSE, results='asis'}
cat(c("\\begin{table}[H]
    \\caption{各洲疫情分布}
      \\vspace{-0.5\\baselineskip}
      \\centering",
        t1,
      "\\end{table}"
    ))
```

```{r,  echo=FALSE, message=FALSE, warning=FALSE, results='asis'}
cat(c("\\begin{table}[H]
    \\caption{一周内新增确诊病例前十国}
      \\vspace{-0.5\\baselineskip}
      \\centering",
        t2,
        "\\end{table}"
    ))
```

```{r, echo=FALSE, message=FALSE, warning=FALSE, results='asis'}
cat(c("\\begin{table}[H]
    \\caption{一周内新增死亡病例前十国}
      \\vspace{-0.5\\baselineskip}
      \\centering",
        t3,
        "\\end{table}"
    ))
```



\begin{figure}[H]
\centering
\begin{minipage}[b]{0.48\linewidth}
\caption{周累计确诊人数\\（累计确诊增长率前五国）}
\includegraphics[]{./input/covid1.png}
\label{}
\end{minipage}
\quad
\begin{minipage}[b]{0.48\linewidth}
\caption{周累计死亡人数\\（累计死亡增长率前五国）}
\includegraphics[]{./input/covid2.png}
\label{}
\end{minipage}
\end{figure}

\vspace{5mm}

\resheading{\Huge 热点话题}


```{r, echo=FALSE, message=FALSE, warning=FALSE, results='asis'}
cat(c("\\begin{table}[H]
\\vspace{0mm}
    \\caption{美国近两周新增确诊病例前十位州}
      \\vspace{-0.5\\baselineskip}
      \\centering",
        t4,
    "\\begin{tablenotes}
    \\fontsize{12}{12}
      \\selectfont
    \\item 注：本周新增病例增长率 = (本周新增病例 / 上周新增病例 - 1)×100\\%;
    \\end{tablenotes}
    \\end{table}"
))
```




\vspace{5mm}







\centering
\fontsize{12}{12}
\selectfont
\begin{tabular}{ll}

主编：马晶  &  副主编:仁晖\ 史珂玮  \\
责任编辑:史珂玮\ 霍舒同  \\
新闻组:张宁\ & 数据分析: 付铭洲 \\
案例分析:罗天佑\ 付铭洲 & 微信排版:韩佩瑾 \\
\multicolumn{2}{l}{可视化组:张立达\, 孙昊\, 唐星鸿\, 齐维为\, 刘逸洋\, 张祺珉\, 周梓淇}

\end{tabular}




                   