---
title: \textcolor{glaucous}{\Huge \textbf {新冠早报}}
subtitle: \textcolor{glaucous}{\Large 第六期 3月28日}
output: 
  pdf_document:
    latex_engine: xelatex
header-includes:
    - \usepackage{ctex}
    - \usepackage{xcolor}
    - \usepackage{fancyhdr}
    - \usepackage{sectsty}
    - \definecolor{glaucous}{rgb}{0.38, 0.51, 0.71}
    - \definecolor{lavenderblush}{rgb}{1.0, 0.94, 0.96}
    - \usepackage{enumitem}% http://ctan.org/pkg/enumitem
    - \usepackage[empty]{fullpage}% http://ctan.org/pkg/fullpage
    - \usepackage{color}% http://ctan.org/pkg/color
    - \usepackage{hyperref}% http://ctan.org/pkg/hyperref
    - \usepackage{geometry}
    - \geometry{a4paper,scale=0.8}
    - \usepackage{blindtext}
    - \usepackage{caption}
    - \usepackage{subfigure}
    - \usepackage{float}
    - \usepackage{graphicx}
    - \usepackage{booktabs}
    - \usepackage[justification=centering]{caption}
    - \usepackage{threeparttable}
    - \usepackage{booktabs}
    - \usepackage{longtable}
    - \usepackage{array}
    - \usepackage{multirow}
    - \usepackage{wrapfig}
    - \usepackage{float}
    - \usepackage{colortbl}
    - \usepackage{pdflscape}
    - \usepackage{tabu}
    - \usepackage{threeparttable}
    - \usepackage{threeparttablex}
    - \usepackage[normalem]{ulem}
    - \usepackage{makecell}
    - \usepackage{xcolor}

    - \linespread{1.0}
    - \setlength{\parskip}{0.5em}

    - \textwidth 7in
    - \textheight 9.95in
    - \oddsidemargin -.25in
    - \evensidemargin -.25in
    - \topmargin -1in
---
\fontsize{13}{13}
\selectfont


\newcommand{\resheading}[1]{%
  \noindent\fcolorbox{lavenderblush}{lavenderblush}{\makebox[\dimexpr\textwidth-2\fboxsep-2\fboxrule][l]{\textbf{~#1}}}%
}


\pagestyle{fancyplain}
\lhead{\includegraphics[height=2cm]{./input/logo.png}}
\rhead{
\begin{tabular}{ccc}
\textcolor{gray}{中美健康峰会「智援组」新冠早报组}\\
\\ \\ \\ \\ \\
\end{tabular}}

\renewcommand{\headrulewidth}{0pt}
\setlength{\headheight}{30pt} 

\resheading{\Large 每日新闻}


## \textcolor{glaucous}{\Large 国际}


```{r setup, include=FALSE}
knitr::opts_chunk$set(echo = TRUE)
library(tidyverse)
library(readxl)
library(knitr)
library(xtable)
library(kableExtra)

international_news = read_excel("./input/international_news.xlsx") %>%
  janitor::clean_names() %>% 
  select(pub,title,content)

native_news = read_excel("./input/native_news.xlsx") %>%
  janitor::clean_names() %>% 
  select(pub,title,content)
```


**\textcolor{glaucous}{`r international_news$pub[1]`}**: **`r international_news$title[1]`**

`r international_news$content[1]`

**\textcolor{glaucous}{`r international_news$pub[1]`}** : **`r international_news$title[1]`**

`r international_news$content[1]`

**\textcolor{glaucous}{`r international_news$pub[1]`}** : **`r international_news$title[1]`**

`r international_news$content[1]`

**\textcolor{glaucous}{`r international_news$pub[1]`}** : **`r international_news$title[1]`**

`r international_news$content[1]`

**\textcolor{glaucous}{`r international_news$pub[1]`}** : **`r international_news$title[1]`**

`r international_news$content[1]`

## \textcolor{glaucous}{\Large 国内}
**\textcolor{glaucous}{`r native_news$pub[1]`}**: **`r native_news$title[1]`**

`r international_news$content[1]`

**\textcolor{glaucous}{`r native_news$pub[1]`}**: **`r native_news$title[1]`**

`r international_news$content[1]`

\newpage

\resheading{\Large 疫情观察}

\begin{small}
{数据源：约翰霍普金斯大学，The COVID Tracking Project \quad   数据截止至：北京时间3月28日 早4:00}
\end{small}

# \textcolor{glaucous}{一、世界疫情}
```{r include=FALSE}
insight = read_excel("./input/insight.xlsx") %>%
  janitor::clean_names() %>% 
  select(content)
```

`r insight$content[1]`

\begin{figure}[H] 
\centering
\includegraphics[]{./input/covid1.png} %插入图片，[]中设置图片大小，{}中是图片文件名
\caption{世界疫情分布图 (Global Map of Cumulative Confirmed COVID-19 Cases)} %最终文档中希望显示的图片标题
\label{} %用于文内引用的标签
\end{figure}

<<<<<<< HEAD
```{r, echo=FALSE, message=FALSE, warning=FALSE, results='asis'}
t1 = read_csv('input/table_plot/table1.csv') %>% rename(' ' = X1) %>% 
  kable(format = "latex", booktabs = TRUE) %>% 
  kable_styling(latex_options = "striped")
t2 = read_csv('input/table_plot/table2.csv') %>% rename(' ' = X1) %>% 
  kable(format = "latex", booktabs = TRUE) %>% 
  kable_styling(latex_options = "striped")
t3 = read_csv('input/table_plot/table3.csv') %>% rename(' ' = X1) %>% 
  kable(format = "latex", booktabs = TRUE) %>% 
  kable_styling(latex_options = "striped")
t4 = read_csv('input/table_plot/table4.csv') %>% rename(' ' = X1) %>% 
  kable(format = "latex", booktabs = TRUE) %>% 
  kable_styling(latex_options = "striped")
t5= read_csv('input/table_plot/table5.csv') %>% rename(' ' = X1) %>% 
  kable(format = "latex", booktabs = TRUE) %>% 
  kable_styling(latex_options = "striped")
t6 = read_csv('input/table_plot/table6.csv') %>% rename(' ' = X1) %>% 
  kable(format = "latex", booktabs = TRUE) %>% 
  kable_styling(latex_options = "striped")

cat(c("\\begin{table}[!htb]
    \\caption{确诊前十位国家}
      \\centering",
        t1,
    "\\begin{tablenotes}
        \\footnotesize
        \\item 注：粗发病率定义：累计确诊病例/10万人。计算方式：累计确诊病例/⼈×10万  %此处加入注释信息
      \\end{tablenotes}
    \\end{table}}"
))  

cat(c("\\begin{table}[!htb]
    \\begin{minipage}{.4\\linewidth}
    \\caption{确诊前十位国家}
      \\centering",
        t2,
    "\\end{minipage}%
    \\begin{minipage}{.4\\linewidth}
    \\caption{累计死亡前十位国家}
      \\centering",
        t3,
    "\\end{minipage} 
\\end{table}}"
))  
```


=======
\begin{table}[H]\tiny
\centering
\resizebox{.7\textwidth}{!}{%
  \begin{tabular}{lllll}
  \toprule
  & 国家（地区）         & 累计确诊病例 & 粗发病率 \\ \midrule
  1  & Hubei          & 67802  & 115  \\
  2  & US             & 213372 & 64   \\
  3  & Italy          & 110574 & 183  \\
  4  & Spain          & 104118 & 223  \\
  5  & China          & 82361  & 6    \\
  6  & Germany        & 77872  & 93   \\
  7  & France         & 57749  & 88   \\
  8  & Iran           & 47593  & 57   \\
  9  & United Kingdom & 29865  & 44   \\
  10 & Switzerland    & 17768  & 205  \\ \bottomrule
  \end{tabular}%
}
\caption{累计确诊前十位国家}
\end{table}
>>>>>>> c4970d9ac4b15c03068bb699a683c52baaa67463

\newpage

`r insight$content[2]`

\begin{minipage}{\textwidth}\small
        \begin{minipage}[H]{0.3\textwidth}
        \centering
           \begin{tabular}{@{}lll@{}}
            \toprule
               & 国家             & 当日新增病例 \\ \midrule
            1  & US             & 213372 \\
            2  & Italy          & 110574 \\
            3  & Spain          & 104118 \\
            4  & China          & 82361  \\
            5  & Germany        & 77872  \\
            6  & France         & 57749  \\
            7  & Iran           & 47593  \\
            8  & United Kingdom & 29865  \\
            9  & Switzerland    & 17768  \\
            10 & Turkey         & 15679  \\ \bottomrule
            \end{tabular}
            \makeatletter\def\@captype{table}\makeatother\caption{日新增病例前十位国家}
        \end{minipage}
        \begin{minipage}[H]{0.65\textwidth}
        \centering
           \begin{tabular}{@{}lllll@{}}
          \toprule
             & 国家             & 累计死亡病例 & 较昨⽇ & 病死率\% \\           \midrule
          1  & Italy          & 13155  & 727 & 11.9  \\
          2  & Spain          & 9387   & 923 & 9     \\
          3  & US             & 4757   & 884 & 2.2   \\
          4  & France         & 4043   & 511 & 7     \\
          5  & China          & 3316   & 7   & 4     \\
          6  & Iran           & 3036   & 138 & 6.4   \\
          7  & United Kingdom & 2357   & 564 & 7.9   \\
          8  & Netherlands    & 1175   & 135 & 8.6   \\
          9  & Germany        & 920    & 145 & 1.2   \\
          10 & Belgium        & 828    & 123 & 5.9   \\ \bottomrule
          \end{tabular}
      \makeatletter\def\@captype{table}\makeatother\caption{累计死亡前十位国家}
    \end{minipage}
\end{minipage}

\begin{figure}[H]
\centering
\begin{minipage}[b]{0.45\linewidth}
\includegraphics[]{./input/covid2.pdf}
\caption{日新增确诊病例国家趋势图\\（中国及其他前五位国家）}
\label{}
\end{minipage}
\quad
\begin{minipage}[b]{0.45\linewidth}
\includegraphics[]{./input/covid3.pdf}
\caption{累计死亡病例国家趋势图\\（中国及其他前五位国家） }
\label{}
\end{minipage}
\end{figure}

\newpage

# \textcolor{glaucous}{二、美国疫情}

`r insight$content[3]`

\begin{figure}[H] 
\centering
\includegraphics[]{./input/covid4.png} %插入图片，[]中设置图片大小，{}中是图片文件名
\caption{美国本土疫情分布图 (Map of Cumulative Confirmed COVID-19 Cases in Contiguous U.S.)} %最终文档中希望显示的图片标题
\label{} %用于文内引用的标签
\end{figure}


\begin{table}[H]\tiny
\centering
\resizebox{.7\textwidth}{!}{%
  \begin{tabular}{lllll}
  \toprule
              & 国家/州名         & 累计确诊  & 粗发病率 & 阳性率\% \\ \midrule
           1  & New York      & 83948 & 432 & \\
           2  & New Jersey    & 22255 & 251 & \\
           3  & California    & 9399  & 24  & \\
           4  & Michigan      & 9315  & 93  & \\
           5  & Massachusetts & 7738  & 111 & \\
           6  & Illinois      & 6980  & 55  & \\
           7  & Florida       & 6956  & 32  & \\
           8  & Louisiana     & 6424  & 138 & \\
           9  & Pennsylvania  & 6009  & 47  & \\
           10 & Washington    & 5608  & 74  & \\ \bottomrule
  \end{tabular}%
}
\caption{美国累计确诊前十位州}
\end{table}

\newpage

\begin{figure}[H]
\centering
\begin{minipage}[b]{0.45\linewidth}
\includegraphics[]{./input/covid5.pdf}
\caption{美国累计确诊前五位州趋势图}
\label{}
\end{minipage}
\quad
\begin{minipage}[b]{0.45\linewidth}
\includegraphics[]{./input/covid5.pdf}
\caption{美国⽇新增确诊前五位州趋势图}
\label{}
\end{minipage}
\end{figure}


\begin{minipage}{\textwidth}
        \begin{minipage}[H]{0.5\textwidth}
        \centering
           \begin{tabular}{@{}llll@{}}
           \toprule
              & 国家/州名         & 累计确诊  & 粗发病率 \\ \midrule
           1  & New York      & 83948 & 432  \\
           2  & New Jersey    & 22255 & 251  \\
           3  & California    & 9399  & 24   \\
           4  & Michigan      & 9315  & 93   \\
           5  & Massachusetts & 7738  & 111  \\
           6  & Illinois      & 6980  & 55   \\
           7  & Florida       & 6956  & 32   \\
           8  & Louisiana     & 6424  & 138  \\
           9  & Pennsylvania  & 6009  & 47   \\
           10 & Washington    & 5608  & 74   \\ \bottomrule
           \end{tabular}
            \makeatletter\def\@captype{table}\makeatother\caption{美国累计确诊前十位州}
        \end{minipage}
        \begin{minipage}[H]{0.5\textwidth}
        \centering
           \begin{tabular}{@{}llll@{}}
          \toprule
             & 国家/州名         & 当⽇新增 & 全美⽐率\% \\ \midrule
          1  & New York      & 8115 & 32     \\
          2  & New Jersey    & 3559 & 14     \\
          3  & Michigan      & 1700 & 7      \\
          4  & California    & 1189 & 5      \\
          5  & Louisiana     & 1187 & 5      \\
          6  & Massachusetts & 1118 & 4      \\
          7  & Pennsylvania  & 1046 & 4      \\
          8  & Illinois      & 986  & 4      \\
          9  & Georgia       & 709  & 3      \\
          10 & Texas         & 546  & 2      \\ \bottomrule
          \end{tabular}
      \makeatletter\def\@captype{table}\makeatother\caption{美国新增确诊前十位州}
    \end{minipage}
\end{minipage}


`r insight$content[4]`



                    主编：马晶                  副主编:薛成海 仁晖 何鸿恺
                    执行责任编辑:史珂玮 王冠    新闻组:张宁 张心其
                    可视化组:霍舒同 张立达      数据分析:杜兆慧
                    感谢所有为日报作出贡献的志愿者:李忠锦 慕帼眉 李祎杰
