---
output: 
  pdf_document:
    latex_engine: xelatex
    keep_tex: true
header-includes:
    - \usepackage{ctex}
    - \setmainfont{STHeitiSC-Medium}
    - \setCJKmainfont{STHeitiSC-Medium}
    - \usepackage{xcolor}
    - \usepackage{fancyhdr}
    - \pagestyle{plain}
    
    - \usepackage{sectsty}
    - \definecolor{glaucous}{rgb}{0.38, 0.51, 0.71}
    - \definecolor{lavenderblush}{rgb}{1.0, 0.94, 0.96}
    - \definecolor{grey}{RGB}{96, 96, 96}
    - \usepackage{enumitem}% http://ctan.org/pkg/enumitem
    - \usepackage[empty]{fullpage}% http://ctan.org/pkg/fullpage
    - \usepackage{color}% http://ctan.org/pkg/color
    - \usepackage{hyperref}% http://ctan.org/pkg/hyperref
    - \usepackage{geometry}
    - \geometry{papersize={15.5cm,50cm},left=0.5cm,right=0.5cm,top=0.3cm,bottom=0.3cm}
    - \usepackage{blindtext}
    - \usepackage[center]{caption}
    - \usepackage[font=Large]{caption}
    - \usepackage{subfigure}
    - \usepackage{float}
    - \usepackage{graphicx}
    - \usepackage{booktabs}
    - \usepackage[justification=centering]{caption}
    - \usepackage{threeparttable}
    - \usepackage{longtable}
    - \usepackage{array}
    - \usepackage{multirow}
    - \usepackage{wrapfig}
    - \usepackage{float}
    - \usepackage{colortbl}
    - \usepackage{pdflscape}
    - \usepackage{tabu}
    - \usepackage{threeparttable}
    - \usepackage{threeparttablex}
    - \usepackage[normalem]{ulem}
    - \usepackage{makecell}
    - \usepackage{xcolor}
    - \linespread{1.85}
    - \setlength{\parskip}{1em}
    - \setlength{\footskip}{20pt}
    #- \setCJKmainfont[BoldFont=SimHei,ItalicFont=KaiTi]{微软雅黑}


---
\captionsetup[figure]{name={图},labelsep=space}
\captionsetup[table]{name={表},labelsep=space} 
\fontsize{22}{22}
\selectfont
\vspace{-10truemm}

\newcommand{\resheading}[1]{%
  \noindent\fcolorbox{lavenderblush}{lavenderblush}{\makebox[\dimexpr\textwidth-2\fboxsep-2\fboxrule][c]{\textbf{~#1}}}%
}

\newcommand\fnote[1]{\captionsetup{font=large}\caption*{#1}}

\begin{center}
\includegraphics[height=2cm]{./input/logo2.png} 
\end{center}


\begin{center}
\fontsize{45}{45}
\textcolor{glaucous}{\textbf{新冠早报}}
\end{center}

\begin{center}
\fontsize{22}{22}
{\textcolor{glaucous}{\textbf{第87期 \space 7月22日}}}
\end{center}

\vspace{2mm}
\begin{center}
\includegraphics[height=2cm]{./input/title1.png} 
\end{center}

```{r setup, include=FALSE}
knitr::opts_chunk$set(echo = TRUE)
library(tidyverse)
library(readxl)
library(knitr)
library(xtable)
library(kableExtra)

report_date = Sys.Date()

global_news = read_excel("./input/news.xlsx",sheet = 1) %>%
  janitor::clean_names() %>% 
  select(pub,title,content,author)

china_news = read_excel("./input/news.xlsx", sheet = 2) %>%
  janitor::clean_names() %>% 
  select(pub,title,content)
```

\begin{center}
`r global_news$author[1]` : `r global_news$author[2]`
\end{center}

\vspace{-5mm}

\begin{huge}{\textcolor{glaucous}{\textbf{国际}}}\end{huge}

\vspace{-3mm}


\begin{center}
\textcolor{glaucous}{`r global_news$pub[1]`}\\`r global_news$title[1]`
\end{center}
`r global_news$content[1]`

\begin{center}
\textcolor{glaucous}{`r global_news$pub[2]`}\\`r global_news$title[2]`
\end{center}
`r global_news$content[2]`

\begin{center}
\textcolor{glaucous}{`r global_news$pub[3]`}\\`r global_news$title[3]`
\end{center}
`r global_news$content[3]`

\begin{center}
\textcolor{glaucous}{`r global_news$pub[4]`}\\`r global_news$title[4]`
\end{center}
`r global_news$content[4]`

\begin{center}
\textcolor{glaucous}{`r global_news$pub[5]`}\\`r global_news$title[5]`
\end{center}
`r global_news$content[5]`

\begin{center}
\textcolor{glaucous}{`r global_news$pub[6]`}\\`r global_news$title[6]`
\end{center}
`r global_news$content[6]`


\vspace{5mm}

\begin{huge}{\textcolor{glaucous}{\textbf {国内}}}\end{huge}

\vspace{-3mm}

\begin{center}
\textcolor{glaucous}{`r china_news$pub[1]`}\\`r china_news$title[1]`
\end{center}
`r china_news$content[1]`

\begin{center}
\textcolor{glaucous}{`r china_news$pub[2]`}\\`r china_news$title[2]`
\end{center}
`r china_news$content[2]`

\begin{center}
\textcolor{glaucous}{`r china_news$pub[3]`}\\`r china_news$title[3]`
\end{center}
`r china_news$content[3]`



\vspace{10mm}

\begin{center}
\includegraphics[height=2cm]{./input/title2.png} 
\end{center}

\begin{Large}
\vspace{-7mm}
{数据源：约翰霍普金斯大学，The COVID Tracking  Project}
\end{Large}

\vspace{-7mm}

\begin{Large}
{数据截止至：北京时间7月21日 中午12:00}
\end{Large}


```{r include=FALSE}
insight = read_excel("./input/insight.xlsx") %>%
  janitor::clean_names() %>% 
  select(content,author)
```

\begin{center}
`r insight$author[1]` : `r insight$author[2]`
\end{center}


\begin{huge}{\textcolor{glaucous}{\textbf {一、世界疫情}}}\end{huge}


`r insight$content[1]`

\begin{figure}[H]
\captionsetup{font={huge}}
\caption{世界疫情分布趋势图\\ \vspace{-3mm}(来源：WHO)} %最终文档中希望显示的图片标题
\centering
\includegraphics[]{./input/covid1.png} %插入图片，[]中设置图片大小，{}中是图片文件名
\includegraphics[]{./input/covid4.png}
\label{} %用于文内引用的标签
\end{figure}

```{r, echo=FALSE, message=FALSE, warning=FALSE, results='asis'}
options(knitr.kable.NA = '')
t1 = read_csv('input/table1.csv') %>%  rename(' ' = ranking) %>%
  kable(format = "latex", booktabs = TRUE, linesep = "", digits = 3, format.args = list(big.mark = ',')) %>% 
  kable_styling(bootstrap_options="responsive", latex_options = c("striped","HOLD_position", "scale_down") , font_size = 20) %>% 
  add_header_above(header = c(" "=0, "表1 累计确诊前十位国家"=5), align = "c", bold = T, line = F)

#t2 = read_csv('input/table2.csv') %>%  rename(' ' = ranking) %>% 
#  kable(format = "latex", booktabs = TRUE, linesep = "", digits = 3, format.args = #list(big.mark = ',')) %>% 
#   kable_styling(bootstrap_options="responsive", latex_options = #c("striped","HOLD_position", "scale_down"), font_size = 20) %>% 
#  add_header_above(header = c(" "=0, "表2 粗发病率前十位国家"=3), align = "c", bold = #T, line = F)

t2 = read_csv('input/table2.csv') %>%   rename(' ' = ranking) %>% 
  kable(format = "latex", booktabs = TRUE, linesep = "", digits = 3, format.args = list(big.mark = ',')) %>% 
   kable_styling(bootstrap_options="responsive", latex_options = c("striped","HOLD_position"), font_size = 20) %>% 
  add_header_above(header = c(" "=0, "表2 日新增病例前十位国家"=2), align = "c", bold = T, line = F)

t3 = read_csv('input/table3.csv') %>% rename(' ' = ranking) %>% 
  kable(format = "latex", booktabs = TRUE, linesep = "", digits = 3, format.args = list(big.mark = ',')) %>% 
  kable_styling(bootstrap_options="responsive", latex_options = c("striped","HOLD_position", "scale_down"), font_size = 20) %>% 
  add_header_above(header = c(" "=0, "表3 美国新增确诊前十位州"=3), align = "c", bold = T, line = F)

t4= read_csv('input/table4.csv') %>%  rename(' ' = ranking) %>% 
  kable(format = "latex", booktabs = TRUE, linesep = "", digits = 3, format.args = list(big.mark = ',')) %>% 
  kable_styling(bootstrap_options="responsive", latex_options = c("striped","HOLD_position", "scale_down"), font_size = 20) %>% 
  add_header_above(header = c(" "=0, "表4 美国新增死亡前十位州"=4), align = "c", bold = T, line = F)

# t5 = read_csv('input/table6.csv') %>%  rename(' ' = ranking) %>% 
#   kable(format = "latex", booktabs = TRUE, linesep = "", digits = 3, format.args = list(big.mark = ',')) %>% 
#   kable_styling(bootstrap_options="responsive", latex_options = c("striped","HOLD_position"), font_size = 20) %>% 
#   add_header_above(header = c(" "=0, "表5 美国新增死亡前十位州"=3), align = "c", bold = T, line = F)
#t7 = read_csv('input/table7.csv') %>%  rename(' ' = ranking) %>% 
#  kable(format = "latex", booktabs = TRUE, linesep = "", digits = 3, format.args = list(big.mark = ',')) %>% 
#  kable_styling(latex_options = "striped", font_size = 12)
#t8 = read_csv('input/table8.csv') %>%  rename(' ' = ranking) %>% 
#  kable(format = "latex", booktabs = TRUE, linesep = "", digits = 3, format.args = list(big.mark = ',')) %>% 
# kable_styling(latex_options = "striped", font_size = 12)
```

```{r, echo=FALSE, message=FALSE, warning=FALSE, results='asis'}
# cat(c("\\begin{table}[H]
#     \\centering",
#       t1,
#       "\\end{table}"))

cat(c("\\begin{table}[H]
    \\centering",
      t1,
      "\\begin{tablenotes}
        \\fontsize{12}{12}
        \\selectfont
        \\item 注：*粗发病率定义：在一定时间内，特定范围人群中某病新发生的病例出现的频率。计算方式：（累计确诊病例/人口）×10万；
      \\end{tablenotes}
    \\end{table}"))

# cat(c("\\begin{table}[H]
#    \\centering",
#      t1,
#      "\\begin{tablenotes}
#        \\fontsize{15}{15}
#        \\selectfont
#        \\item 注：*粗发病率定义：在一定时间内，特定范围人群中某病新发生的病例出现的#频率。计算方式：（累计确诊病例/人口）×10万；国家人口不足 10 万人未列出 #%此处加入注释信息
#      \\end{tablenotes}
# \\end{table}"
# ))
```



`r insight$content[2]`


```{r, echo=FALSE, message=FALSE, warning=FALSE, results='asis'}
cat(c("\\begin{table}[H]
    \\centering",
      t2,
      "\\end{table}"))
      
# cat(c("\\begin{table}[H]
#     \\centering",
#       t4,
#       "\\begin{tablenotes}
#         \\fontsize{15}{15}
#         \\selectfont
#         \\item 
#       \\end{tablenotes}
# \\end{table}"
#))
```
\vspace{5mm}
\begin{minipage}{\textwidth}
  \begin{figure}[H]
  \centering
  \captionsetup{font={huge}}
  \caption{日新增确诊病例前五位国家趋势图}
  \includegraphics[]{./input/covid2.png}
  \fnote{注：图中显示为7日移动平均值，计算方式（当天+前6天）/7。}
  \end{figure}
\end{minipage}

\begin{minipage}{\textwidth}
  \begin{figure}[H]
  \centering
  \captionsetup{font={huge}}
  \caption{日新增死亡病例前五位国家趋势图}
  \includegraphics[]{./input/covid3.png}
  \fnote{注：图中显示为7日移动平均值，计算方式（当天+前6天）/7。}
  \end{figure}
\end{minipage}


\begin{huge}{\textcolor{glaucous}{\textbf {二、美国疫情}}}\end{huge}


`r insight$content[3]`

\begin{minipage}{\textwidth}
  \begin{figure}[H]
  \centering
  \captionsetup{font={huge}}
  \caption{美国日新增确诊前五位州趋势图}
  \includegraphics[]{./input/covid5.png}
  \fnote{注：图中显示为7日移动平均值，计算方式（当天+前6天）/7。}
  \end{figure}
\end{minipage}

\begin{minipage}{\textwidth}
  \begin{figure}[H]
  \centering
  \captionsetup{font={huge}}
  \caption{美国日新增死亡前五位州趋势图}
  \includegraphics[]{./input/covid6.png}
  \fnote{注：图中显示为7日移动平均值，计算方式（当天+前6天）/7。}
  \end{figure}
\end{minipage}


```{r, echo=FALSE, message=FALSE, warning=FALSE, results='asis'}
cat(c("\\begin{table}[H]
    \\centering",
      t3,
      "\\end{table}"))

cat(c("\\begin{table}[H]
    \\centering",
      t4,
      "\\begin{tablenotes}
        \\fontsize{15}{15}
        \\selectfont
        \\item
      \\end{tablenotes}
\\end{table}"
))
```


`r insight$content[4]`


\vspace{15mm}

\begin{center}
\includegraphics[height=2cm]{./input/title3.png} 
\end{center}
\vspace{-7mm}

```{r, echo=FALSE}
example = read_excel("./input/module3.xlsx")
title = example$content[1]
content1 = example$content[2]
reference = example$content[3]
```

\vspace{5mm}

\begin{center}
\textcolor{glaucous}{\Huge `r title`}
\end{center}

\vspace{-3mm}

\begin{center}
`r example$author[1]`: `r example$author[2]`
\end{center}


`r content1`

<!-- Insert image for module 3 HERE --> 
\vspace{5mm}

\Large `r reference`


\vspace{5mm}


\centering
\fontsize{12}{12}
\selectfont
\begin{tabular}{ll}


主编：马晶  &  副主编：仁晖\, 史珂玮\, 霍舒同 \\
责任编辑: 曹洁  \\
新闻组：闫怡璇\, 吴舒兰 &  数据分析：徐蕴汶 \\
热点话题：李祎杰 & 微信排版:韩佩瑾\, 李萱\, 王艺晓\\
\multicolumn{2}{l}{可视化组：周梓淇\, 刘逸洋\, 唐星鸿\, 曹洁\, 孙昊\, 张立达}

\end{tabular}




                   
