---
title: \textcolor{glaucous}{\Huge \textbf {新冠早报}}
author: \textcolor{glaucous}{\Large 第六期 3月28日}
output: 
  pdf_document:
    latex_engine: xelatex
header-includes:
    - \usepackage{ctex}
    - \usepackage{xcolor}
    - \usepackage{fancyhdr}
    - \usepackage{sectsty}
    - \definecolor{glaucous}{rgb}{0.38, 0.51, 0.71}
    - \definecolor{lavenderblush}{rgb}{1.0, 0.94, 0.96}
    - \usepackage{enumitem}% http://ctan.org/pkg/enumitem
    - \usepackage[empty]{fullpage}% http://ctan.org/pkg/fullpage
    - \usepackage{color}% http://ctan.org/pkg/color
    - \usepackage{hyperref}% http://ctan.org/pkg/hyperref
    - \usepackage{geometry}
    - \geometry{a4paper,scale=0.8}
    - \usepackage{blindtext}
    - \usepackage{caption}
    - \usepackage{subfigure}
    - \usepackage{float}
    - \usepackage{graphicx}
    - \usepackage{booktabs}
    - \usepackage[justification=centering]{caption}
    - \usepackage{threeparttable}

    - \textwidth 6.75in
    - \textheight 8.5in
    - \oddsidemargin -.25in
    - \evensidemargin -.25in
    - \topmargin -1in
    - \linespread{1.0}
    - \setlength{\parskip}{0.8em}
    

---
\fontsize{13}{13}
\selectfont


\newcommand{\resheading}[1]{%
  \noindent\fcolorbox{lavenderblush}{lavenderblush}{\makebox[\dimexpr\textwidth-2\fboxsep-2\fboxrule][l]{\textbf{~#1}}}%
}


\pagestyle{fancyplain}
\lhead{\includegraphics[height=2cm]{./input/logo.png}}
\rhead{
\begin{tabular}{ccc}
\textcolor{gray}{中美健康峰会「智援组」新冠早报组}\\
\\ \\ \\ \\ \\
\end{tabular}}

\renewcommand{\headrulewidth}{0pt}
\setlength{\headheight}{50pt} 

\resheading{\Large 每日新闻}


## \textcolor{glaucous}{\Large 国际}


```{r setup, include=FALSE}
knitr::opts_chunk$set(echo = TRUE)
library(tidyverse)
library(readxl)

international_news = read_excel("./input/international_news.xlsx") %>%
  janitor::clean_names() %>% 
  select(pub,title,content)

native_news = read_excel("./input/native_news.xlsx") %>%
  janitor::clean_names() %>% 
  select(pub,title,content)
```


**\textcolor{glaucous}{`r international_news$pub[1]`}**: **`r international_news$title[1]`**

`r international_news$content[1]`

**\textcolor{glaucous}{`r international_news$pub[1]`}** : **`r international_news$title[1]`**

`r international_news$content[1]`



## \textcolor{glaucous}{\Large 国内}
**\textcolor{glaucous}{`r native_news$pub[1]`}**: **`r native_news$title[1]`**


`r international_news$content[1]`



\newpage

\resheading{\Large 疫情观察}

\begin{small}
{数据源：约翰霍普金斯大学，The COVID Tracking Project \; \; \; \; \;  \; \; \; \; 数据截止至：北京时间3月28日 早4:00}
\end{small}

# \textcolor{glaucous}{一、世界疫情}
```{r include=FALSE}
insight = read_excel("./input/insight.xlsx") %>%
  janitor::clean_names() %>% 
  select(content)
```

`r insight$content[1]`

\begin{figure}[H] 
\centering
\includegraphics[]{./input/table_plot/covid1.png} %插入图片，[]中设置图片大小，{}中是图片文件名
\caption{世界疫情分布图 (Global Map of Cumulative Confirmed COVID-19 Cases)} %最终文档中希望显示的图片标题
\label{} %用于文内引用的标签
\end{figure}


\begin{figure}[H]
    \begin{minipage}[H]{0.5\linewidth}
    \centering
    \begin{threeparttable}
        \begin{tabular}{@{}llll@{}}
        \toprule
           & 国家（地区）         & 累计确诊病例 & 粗发病率 \\ \midrule
        1  & Hubei          & 67802  & 115  \\
        2  & US             & 213372 & 64   \\
        3  & Italy          & 110574 & 183  \\
        4  & Spain          & 104118 & 223  \\
        5  & China          & 82361  & 6    \\
        6  & Germany        & 77872  & 93   \\
        7  & France         & 57749  & 88   \\
        8  & Iran           & 47593  & 57   \\
        9  & United Kingdom & 29865  & 44   \\
        10 & Switzerland    & 17768  & 205  \\ \bottomrule
        \end{tabular}
        \begin{tablenotes}
        \footnotesize
        \item[*] 粗发病率定义：累计确诊病例/10万人。计算方式：累计确诊病例/⼈×10万  %此处加入注释信息
      \end{tablenotes}
    \end{threeparttable}
        \makeatletter\def\@captype{table}\makeatother\caption{确诊前十位国家\\ \ }
    \end{minipage}%
    \begin{minipage}[H]{0.5\linewidth}
    \centering
    \includegraphics[]{./input/table_plot/covid2.pdf}
    \caption{累计确诊病例国家趋势图\\（中国及其他前五位国家）}
    \end{minipage}
\end{figure}

`r insight$content[2]`

\begin{minipage}{\textwidth}\small
        \begin{minipage}[H]{0.3\textwidth}
        \centering
           \begin{tabular}{@{}lll@{}}
            \toprule
               & 国家             & 当日新增病例 \\ \midrule
            1  & US             & 213372 \\
            2  & Italy          & 110574 \\
            3  & Spain          & 104118 \\
            4  & China          & 82361  \\
            5  & Germany        & 77872  \\
            6  & France         & 57749  \\
            7  & Iran           & 47593  \\
            8  & United Kingdom & 29865  \\
            9  & Switzerland    & 17768  \\
            10 & Turkey         & 15679  \\ \bottomrule
            \end{tabular}
            \makeatletter\def\@captype{table}\makeatother\caption{日新增病例前十位国家}
        \end{minipage}
        \begin{minipage}[H]{0.65\textwidth}
        \centering
           \begin{tabular}{@{}lllll@{}}
          \toprule
             & 国家             & 累计死亡病例 & 较昨⽇ & 病死率\% \\           \midrule
          1  & Italy          & 13155  & 727 & 11.9  \\
          2  & Spain          & 9387   & 923 & 9     \\
          3  & US             & 4757   & 884 & 2.2   \\
          4  & France         & 4043   & 511 & 7     \\
          5  & China          & 3316   & 7   & 4     \\
          6  & Iran           & 3036   & 138 & 6.4   \\
          7  & United Kingdom & 2357   & 564 & 7.9   \\
          8  & Netherlands    & 1175   & 135 & 8.6   \\
          9  & Germany        & 920    & 145 & 1.2   \\
          10 & Belgium        & 828    & 123 & 5.9   \\ \bottomrule
          \end{tabular}
      \makeatletter\def\@captype{table}\makeatother\caption{累计死亡前十位国家}
    \end{minipage}
\end{minipage}

\begin{figure}[H]
\centering
\begin{minipage}[b]{0.45\linewidth}
\includegraphics[]{./input/table_plot/covid3.pdf}
\caption{日新增确诊病例国家趋势图\\（中国及其他前五位国家）}
\label{}
\end{minipage}
\quad
\begin{minipage}[b]{0.45\linewidth}
\includegraphics[]{./input/table_plot/covid4.pdf}
\caption{累计死亡病例国家趋势图\\（中国及其他前五位国家） }
\label{}
\end{minipage}
\end{figure}

# \textcolor{glaucous}{二、美国疫情}

`r insight$content[3]`

\begin{figure}[H] 
\centering
\includegraphics[]{./input/table_plot/covid5.png} %插入图片，[]中设置图片大小，{}中是图片文件名
\caption{美国本土疫情分布图 (Map of Cumulative Confirmed COVID-19 Cases in Contiguous U.S.)} %最终文档中希望显示的图片标题
\label{} %用于文内引用的标签
\end{figure}

\begin{minipage}{\textwidth}
        \begin{minipage}[H]{0.5\textwidth}
        \centering
           \begin{tabular}{@{}llll@{}}
           \toprule
              & 国家/州名         & 累计确诊  & 粗发病率 \\ \midrule
           1  & New York      & 83948 & 432  \\
           2  & New Jersey    & 22255 & 251  \\
           3  & California    & 9399  & 24   \\
           4  & Michigan      & 9315  & 93   \\
           5  & Massachusetts & 7738  & 111  \\
           6  & Illinois      & 6980  & 55   \\
           7  & Florida       & 6956  & 32   \\
           8  & Louisiana     & 6424  & 138  \\
           9  & Pennsylvania  & 6009  & 47   \\
           10 & Washington    & 5608  & 74   \\ \bottomrule
           \end{tabular}
            \makeatletter\def\@captype{table}\makeatother\caption{美国累计确诊前十位州}
        \end{minipage}
        \begin{minipage}[H]{0.5\textwidth}
        \centering
           \begin{tabular}{@{}llll@{}}
          \toprule
             & 国家/州名         & 当⽇新增 & 全美⽐率\% \\ \midrule
          1  & New York      & 8115 & 32     \\
          2  & New Jersey    & 3559 & 14     \\
          3  & Michigan      & 1700 & 7      \\
          4  & California    & 1189 & 5      \\
          5  & Louisiana     & 1187 & 5      \\
          6  & Massachusetts & 1118 & 4      \\
          7  & Pennsylvania  & 1046 & 4      \\
          8  & Illinois      & 986  & 4      \\
          9  & Georgia       & 709  & 3      \\
          10 & Texas         & 546  & 2      \\ \bottomrule
          \end{tabular}
      \makeatletter\def\@captype{table}\makeatother\caption{美国新增确诊前十位州}
    \end{minipage}
\end{minipage}

\begin{figure}[H]
\centering
\begin{minipage}[b]{0.45\linewidth}
\includegraphics[]{./input/table_plot/covid6.pdf}
\caption{美国累计确诊前五位州趋势图}
\label{}
\end{minipage}
\quad
\begin{minipage}[b]{0.45\linewidth}
\includegraphics[]{./input/table_plot/covid7.pdf}
\caption{美国⽇新增确诊前五位州趋势图}
\label{}
\end{minipage}
\end{figure}

`r insight$content[4]`

\begin{table}[H]
   \centering
   \begin{threeparttable}[b]
   \resizebox{0.9\textwidth}{!}{%
      \begin{tabular}{p{.5cm}p{3.5cm}p{2.5cm}p{2.5cm}p{2cm}}
\toprule
   & 国家/州名         & 累计阳性病例 & 累计检测人数 & 阳性率\% \\ \midrule
1  & New York      & 1941   & 2.3    &       \\
2  & New Jersey    & 355    & 1.6    &       \\
3  & Michigan      & 335    & 3.6    &       \\
4  & Louisiana     & 273    & 4.2    &       \\
5  & Washington    & 234    & 4.2    &       \\
6  & California    & 199    & 2.1    &       \\
7  & Illinois      & 141    & 2      &       \\
8  & Georgia       & 139    & 3      &       \\
9  & Massachusetts & 122    & 1.6    &       \\
10 & Florida       & 87     & 1.3    &       \\ \bottomrule
\end{tabular}%
      }
      \begin{tablenotes}
     \item[*]北马利安纳群岛(MP)尚未大范围检测
   \end{tablenotes}
  \end{threeparttable}
   \caption{美国累计阳性率前十位州}
\end{table}

\begin{figure}
    \begin{minipage}[H]{0.5\linewidth}
    \centering
        \begin{tabular}{@{}lllll@{}}
        \toprule
           & 国家/州名 & 累计死亡⼈数 & 病死率\%  &      \\ \midrule
        1  & MI    & 10791  & 22684  & 0.48 \\
        2  & NJ    & 25590  & 59110  & 0.43 \\
        3  & OK    & 879    & 2144   & 0.41 \\
        4  & NY    & 92381  & 238965 & 0.39 \\
        5  & MP    & 8      & 21     & 0.38 \\
        6  & CA    & 9191   & 33000  & 0.28 \\
        7  & GA    & 5348   & 22957  & 0.23 \\
        8  & SC    & 1554   & 6995   & 0.22 \\
        9  & CT    & 3824   & 18300  & 0.21 \\
        10 & MS    & 1177   & 5930   & 0.2  \\ \bottomrule
        \end{tabular}
        \makeatletter\def\@captype{table}\makeatother\caption{美国累计死亡前十位州}
    \end{minipage}%
    \begin{minipage}[H]{0.5\linewidth}
    \centering
    \includegraphics[]{./input/table_plot/covid8.pdf}
    \caption{美国累计死亡前五位州趋势图}
    \end{minipage}
\end{figure}





                        主编：马晶                  副主编:薛成海 仁晖 何鸿恺
                        执行责任编辑:史珂玮 王冠    新闻组:张宁 张心其
                        可视化组:霍舒同 张立达      数据分析:杜兆慧
                        感谢所有为日报作出贡献的志愿者:李忠锦 慕帼眉 李祎杰

