---
output: 
  pdf_document:
    latex_engine: xelatex
    keep_tex: true
header-includes:
    - \usepackage{ctex}
    - \usepackage{xcolor}
    - \usepackage{fancyhdr}
    - \pagestyle{plain}
    
    - \usepackage{sectsty}
    - \definecolor{glaucous}{rgb}{0.38, 0.51, 0.71}
    - \definecolor{lavenderblush}{rgb}{1.0, 0.94, 0.96}
    - \usepackage{enumitem}% http://ctan.org/pkg/enumitem
    - \usepackage[empty]{fullpage}% http://ctan.org/pkg/fullpage
    - \usepackage{color}% http://ctan.org/pkg/color
    - \usepackage{hyperref}% http://ctan.org/pkg/hyperref
    - \usepackage{geometry}
    - \geometry{a4paper,left=0.5cm,right=0.5cm,top=0.3cm,bottom=0.3cm}
    - \usepackage{blindtext}
    - \usepackage[center]{caption}
    - \usepackage[font=Large]{caption}
    - \usepackage{subfigure}
    - \usepackage{float}
    - \usepackage{graphicx}
    - \usepackage{booktabs}
    - \usepackage[justification=centering]{caption}
    - \usepackage{threeparttable}
    - \usepackage{longtable}
    - \usepackage{array}
    - \usepackage{multirow}
    - \usepackage{wrapfig}
    - \usepackage{float}
    - \usepackage{colortbl}
    - \usepackage{pdflscape}
    - \usepackage{tabu}
    - \usepackage{threeparttable}
    - \usepackage{threeparttablex}
    - \usepackage[normalem]{ulem}
    - \usepackage{makecell}
    - \usepackage{xcolor}

    - \linespread{1.35}
    - \setlength{\parskip}{1em}
    - \setlength{\footskip}{20pt}

---
\captionsetup[figure]{name={图},labelsep=space} 
\captionsetup[table]{name={表},labelsep=space} 
\fontsize{22}{22}
\selectfont
\vspace{-10truemm}

\newcommand{\resheading}[1]{%
  \noindent\fcolorbox{lavenderblush}{lavenderblush}{\makebox[\dimexpr\textwidth-2\fboxsep-2\fboxrule][l]{\textbf{~#1}}}%
}

\begin{center}
\includegraphics[height=2cm]{./input/logo2.png} 
\end{center}


\begin{center}
\fontsize{45}{45}
\textcolor{glaucous}{\textbf{新冠早报}}
\end{center}

\begin{center}
\fontsize{22}{22}
{\textcolor{glaucous}{\textbf{第62期 \space 6月16日}}}
\end{center}


\resheading{\Huge 每日新闻}

\vspace{-5mm}

## \textcolor{glaucous}{\Huge 国际}

\vspace{-3mm}

```{r setup, include=FALSE}
knitr::opts_chunk$set(echo = TRUE)
library(tidyverse)
library(readxl)
library(knitr)
library(xtable)
library(kableExtra)

report_date = Sys.Date()

global_news = read_excel("./input/news.xlsx",sheet = 1) %>%
  janitor::clean_names() %>% 
  select(pub,title,content)

china_news = read_excel("./input/news.xlsx", sheet = 2) %>%
  janitor::clean_names() %>% 
  select(pub,title,content)
```


**\textcolor{glaucous}{`r global_news$pub[1]`}**: **`r global_news$title[1]`**

`r global_news$content[1]`

**\textcolor{glaucous}{`r global_news$pub[2]`}** : **`r global_news$title[2]`**

`r global_news$content[2]`

**\textcolor{glaucous}{`r global_news$pub[3]`}** : **`r global_news$title[3]`**

`r global_news$content[3]`

**\textcolor{glaucous}{`r global_news$pub[4]`}** : **`r global_news$title[4]`**

`r global_news$content[4]`


\vspace{-5mm}

## \textcolor{glaucous}{\Huge 国内}

\vspace{-3mm}

**\textcolor{glaucous}{`r china_news$pub[1]`}**: **`r china_news$title[1]`**

`r china_news$content[1]`

**\textcolor{glaucous}{`r china_news$pub[2]`}**: **`r china_news$title[2]`**

`r china_news$content[2]`



\vspace{5mm}

\resheading{\Huge 疫情观察}

\begin{Large}
{数据源：约翰霍普金斯大学，The COVID Tracking Project \\ 数据截止至：北京时间6月16日 上午7:00}
\end{Large}

\vspace{-7mm}

# \textcolor{glaucous}{\Huge 一、世界疫情}

\vspace{-5mm}


```{r include=FALSE}
insight = read_excel("./input/insight.xlsx") %>%
  janitor::clean_names() %>% 
  select(content)
```

`r insight$content[1]`

\begin{figure}[H]
\caption{世界疫情分布图} %最终文档中希望显示的图片标题
\centering
\includegraphics[]{./input/covid1.png} %插入图片，[]中设置图片大小，{}中是图片文件名
\label{} %用于文内引用的标签
\end{figure}


```{r, echo=FALSE, message=FALSE, warning=FALSE, results='asis'}
options(knitr.kable.NA = '')
t1 = read_csv('input/table1.csv') %>%  rename(' ' = ranking) %>%
  kable(format = "latex", booktabs = TRUE, linesep = "", digits = 3, format.args = list(big.mark = ',')) %>% 
  kable_styling(latex_options = "striped", font_size = 12)
t2 = read_csv('input/table2.csv') %>%  rename(' ' = ranking) %>% 
  kable(format = "latex", booktabs = TRUE, linesep = "", digits = 3, format.args = list(big.mark = ',')) %>% 
  kable_styling(latex_options = "striped", font_size = 12)
t3 = read_csv('input/table3.csv') %>%   rename(' ' = ranking) %>% 
  kable(format = "latex", booktabs = TRUE, linesep = "", digits = 3, format.args = list(big.mark = ',')) %>% 
  kable_styling(latex_options = "striped", font_size = 12)
t4 = read_csv('input/table4.csv') %>% rename(' ' = ranking) %>% 
  kable(format = "latex", booktabs = TRUE, linesep = "", digits = 3, format.args = list(big.mark = ',')) %>% 
  kable_styling(latex_options = "striped", font_size = 12)
t5= read_csv('input/table5.csv') %>%  rename(' ' = ranking) %>% 
  kable(format = "latex", booktabs = TRUE, linesep = "", digits = 3, format.args = list(big.mark = ',')) %>% 
  kable_styling(latex_options = "striped", font_size = 12)
t6 = read_csv('input/table6.csv') %>%  rename(' ' = ranking) %>% 
  kable(format = "latex", booktabs = TRUE, linesep = "", digits = 3, format.args = list(big.mark = ',')) %>% 
  kable_styling(latex_options = "striped", font_size = 12)
#t7 = read_csv('input/table7.csv') %>%  rename(' ' = ranking) %>% 
#  kable(format = "latex", booktabs = TRUE, linesep = "", digits = 3, format.args = list(big.mark = ',')) %>% 
#  kable_styling(latex_options = "striped", font_size = 12)
#t8 = read_csv('input/table8.csv') %>%  rename(' ' = ranking) %>% 
#  kable(format = "latex", booktabs = TRUE, linesep = "", digits = 3, format.args = list(big.mark = ',')) %>% 
# kable_styling(latex_options = "striped", font_size = 12)
```

```{r, echo=FALSE, message=FALSE, warning=FALSE, results='asis'}
cat(c("\\begin{table}[H]
    
    \\begin{minipage}{.4\\linewidth}
    \\centering
    \\captionsetup{justification=centering}
    \\caption{累计确诊前十位国家}
      \\vspace{-0.5\\baselineskip}
      \\centering
      \\captionsetup{justification=centering}",
        t1,
    "\\end{minipage}
    \\begin{minipage}{.7\\linewidth}
    \\centering
    \\captionsetup{justification=centering}
     \\caption{粗发病率前十位国家}
     \\vspace{-0.5\\baselineskip}
      \\centering
    \\captionsetup{justification=centering}",
      t2,
    "\\end{minipage}
    \\begin{tablenotes}
        \\fontsize{15}{15}
        \\selectfont
        \\item 注：粗发病率定义：在一定时间内，特定范围人群中某病新发生的病例出现的频率。计算方式：（累计确诊病例/人口）×10万；**国家人口不足10万人，圣马力诺33,931人，梵蒂冈801人，安道尔77,265人。  %此处加入注释信息
      \\end{tablenotes}
\\end{table}"
))
```



`r insight$content[2]`

```{r, echo=FALSE, message=FALSE, warning=FALSE, results='asis'}
cat(c("\\begin{table}[H]

    \\begin{minipage}{.4\\linewidth}
    \\centering
    \\captionsetup{justification=centering}
    \\caption{日新增病例前十位国家}
    \\vspace{-0.5\\baselineskip}
      \\centering
    \\captionsetup{justification=centering}",
        t3,
    "\\end{minipage}
    \\begin{minipage}{.6\\linewidth}
    \\centering
    \\captionsetup{justification=centering}
     \\caption{累计死亡病例前十位国家}
     \\vspace{-0.5\\baselineskip}
      \\centering
    \\captionsetup{justification=centering}",
        t4,
    "\\end{minipage} 
\\end{table}"
))
```

\begin{figure}[H]
\centering
\begin{minipage}[b]{0.48\linewidth}
\caption{日新增确诊病例国家趋势图\\（中国及其他前五位国家）}
\includegraphics[]{./input/covid2.png}
\label{}
\end{minipage}
\quad
\begin{minipage}[b]{0.48\linewidth}
\caption{日新增死亡病例国家趋势图\\（中国及其他前五位国家） }
\includegraphics[]{./input/covid3.png}
\label{}
\end{minipage}
\end{figure}

\vspace{-7mm}

# \textcolor{glaucous}{\Huge 二、美国疫情}

\vspace{-5mm}

`r insight$content[3]`





```{r, echo=FALSE, message=FALSE, warning=FALSE, results='asis'}

```

\begin{figure}[H]
\centering
\begin{minipage}[b]{0.48\linewidth}
\caption{美国日新增确诊前五位州趋势图}
\includegraphics[]{./input/covid5.png}
\label{}
\end{minipage}
\quad
\begin{minipage}[b]{0.48\linewidth}
\caption{美国日新增死亡前五位州趋势图}
\includegraphics[]{./input/covid6.png}
\label{}
\end{minipage}
\end{figure}


```{r, echo=FALSE, message=FALSE, warning=FALSE, results='asis'}
cat(c("\\begin{table}[H]
      \\centering
    \\begin{minipage}{.4\\linewidth}
    \\caption{美国新增确诊前十位州}
    \\vspace{-0.5\\baselineskip}
      \\centering
    \\captionsetup{justification=centering}",
        t5,
    "\\end{minipage}%
    \\begin{minipage}{.7\\linewidth}
     \\caption{美国累计死亡前十位州}
     \\vspace{-0.5\\baselineskip}
      \\centering
    \\captionsetup{justification=centering}",
        t6,
    "\\end{minipage} 
\\end{table}"
))
```


`r insight$content[4]`


\vspace{5mm}

\resheading{\Huge 热点话题}

```{r, echo=FALSE}
example = read_excel("./input/module3.xlsx")
title = example$content[1]
content = example$content[2]
reference = example$content[3]
```

\vspace{-5mm}

# \textcolor{glaucous}{\Huge `r title`}

\vspace{-3mm}

`r content`

<!-- Insert image for module 3 HERE --> 

\Large `r reference`


\vspace{5mm}


\centering
\fontsize{12}{12}
\selectfont
\begin{tabular}{ll}


主编：马晶  &  副主编:仁晖，史珂玮 \\
责任编辑:王冠  \\
新闻组:张宁  &  数据分析:曹洁 \\
热点话题：吴舒兰 & 微信排版:韩佩瑾 \\
\multicolumn{2}{l}{可视化组:张立达\, 孙昊\, 唐星鸿\, 齐维为\, 刘逸洋\, 张祺珉\, 周梓淇}

\end{tabular}




                   