---
<<<<<<< HEAD
title: \textcolor{glaucous}{\Huge \textbf{新冠早报}}
=======
title: \textcolor{glaucous}{\Huge \textbf {新冠早报}}
>>>>>>> a264b79a9ac2fbbaca3d4f2e537a0b7c7c6b1da9
author: \textcolor{glaucous}{\Large 第六期 3月28日}
output: 
  pdf_document:
    latex_engine: xelatex
fontsize: 11
header-includes:
    - \usepackage{ctex}
    - \usepackage{xcolor}
    - \usepackage{fancyhdr}
    - \usepackage{sectsty}
    - \definecolor{glaucous}{rgb}{0.38, 0.51, 0.71}
    - \definecolor{lavenderblush}{rgb}{1.0, 0.94, 0.96}
    - \usepackage{enumitem}% http://ctan.org/pkg/enumitem
    - \usepackage[empty]{fullpage}% http://ctan.org/pkg/fullpage
    - \usepackage{color}% http://ctan.org/pkg/color
    - \usepackage{hyperref}% http://ctan.org/pkg/hyperref
    - \usepackage{geometry}
    - \geometry{a4paper,scale=0.8}
    - \usepackage{blindtext}
    - \usepackage{caption}
    - \usepackage{subfigure}
    - \usepackage{float}

    - \textwidth 6.75in
    - \textheight 8.5in
    - \oddsidemargin -.25in
    - \evensidemargin -.25in
    - \topmargin -0.5in
    - \linespread{1.0}
    - \setlength{\parskip}{0.8em}
    

---


\newcommand{\resheading}[1]{%
  \noindent\fcolorbox{lavenderblush}{lavenderblush}{\makebox[\dimexpr\textwidth-2\fboxsep-2\fboxrule][l]{\textbf{~#1}}}%
}


\pagestyle{fancyplain}
\lhead{\includegraphics[height=2cm]{./input/logo.png}}
\rhead{
\begin{tabular}{ccc}
\textcolor{gray}{中美健康峰会「智援组」新冠早报组}\\
\\ \\ \\ \\ \\
\end{tabular}}

\renewcommand{\headrulewidth}{0pt}
\setlength{\headheight}{50pt} 

\resheading{\Large 新闻摘要}


## \textcolor{glaucous}{\Large 国际}


```{r setup, include=FALSE}
knitr::opts_chunk$set(echo = TRUE)
library(tidyverse)
library(readxl)

international_news = read_excel("./input/international_news.xlsx") %>%
  janitor::clean_names() %>% 
  select(pub,title,content)

native_news = read_excel("./input/native_news.xlsx") %>%
  janitor::clean_names() %>% 
  select(pub,title,content)
```


**\textcolor{glaucous}{`r international_news$pub[1]`}**: **`r international_news$title[1]`**

`r international_news$content[1]`

**\textcolor{glaucous}{`r international_news$pub[1]`}** : **`r international_news$title[1]`**

`r international_news$content[1]`



## \textcolor{glaucous}{\Large 国内}
**\textcolor{glaucous}{`r native_news$pub[1]`}**: **`r native_news$title[1]`**


`r international_news$content[1]`



\newpage

\resheading{\Large 疫情观察}

数据源：约翰霍普金斯大学，The COVID Tracking Project     数据截止至：北京时间3月28日 早4:00

# \textcolor{glaucous}{一、世界疫情}
```{r include=FALSE}
insight = read_excel("./input/insight.xlsx") %>%
  janitor::clean_names() %>% 
  select(content)
```

`r insight$content[1]`

\begin{figure}[H] 
\centering
\includegraphics[]{./input/covid1.png} %插入图片，[]中设置图片大小，{}中是图片文件名
\caption{世界疫情分布图 (Global Map of Cumulative Confirmed COVID-19 Cases)} %最终文档中希望显示的图片标题
\label{} %用于文内引用的标签
\end{figure}



\begin{table}[H]\tiny
   \centering
   \resizebox{.7\textwidth}{!}{%
      \begin{tabular}{lllll}
      \hline
        & 国家               & 累计确诊病例  & 国家/省份人口     & 粗发病率 \\
        \hline
      1 & 美国 United States & 101,567 & 331,002,651 & 31   \\
      2 & 意大利 Italy        & 86,498  & 60,461,826  & 143 \\
      \hline
      \end{tabular}%
      }
   \caption{累计确诊前十位国家}
\end{table}


\begin{minipage}{\textwidth}
        \begin{minipage}[H]{0.5\textwidth}
        \centering
            \begin{tabular}{llll}
            \hline
              & 国家        & 累计死亡病例 & 较昨⽇ \\
            \hline
            1 & 意⼤利 Italy & 9,134  & 919 \\
            2 & 西班⽛ Spain & 4,940  & 575 \\
            \hline
            \end{tabular}
            \makeatletter\def\@captype{table}\makeatother\caption{累计死亡前十位国家}
        \end{minipage}
        \begin{minipage}[H]{0.5\textwidth}
        \centering
            \begin{tabular}{llll}
            \hline
              & 国家         & 当⽇新增病例 & 较昨日  \\
            \hline
            1 & 美国 US      & 17,821 & -237 \\
            2 & 德国 Germany & 6,933  & 318 \\
            \hline
        \end{tabular}
      \makeatletter\def\@captype{table}\makeatother\caption{⽇新增病例前十位国家}
    \end{minipage}
\end{minipage}




# \textcolor{glaucous}{二、中国与其他疫情严重国家对比}

`r insight$content[2]`




\begin{figure}[H]
\centering
\begin{minipage}[b]{0.45\linewidth}
\includegraphics[]{./input/covid2.png}
\caption{累计确诊病例国家趋势图}
\label{}
\end{minipage}
\quad
\begin{minipage}[b]{0.45\linewidth}
\includegraphics[]{./input/covid3.png}
\caption{日新增确诊病例国家趋势图}
\label{}
\end{minipage}
\end{figure}


# \textcolor{glaucous}{三、美国疫情}



`r insight$content[3]`


\begin{figure}[H] 
\centering
\includegraphics[]{./input/covid4.png} %插入图片，[]中设置图片大小，{}中是图片文件名
\caption{美国本土疫情分布图 (Map of Cumulative Confirmed COVID-19 Cases in Contiguous U.S.)} %最终文档中希望显示的图片标题
\label{} %用于文内引用的标签
\end{figure}


\begin{minipage}{\textwidth}
        \begin{minipage}[H]{0.5\textwidth}
        \centering
            \begin{tabular}{llll}
            \hline
               & 国家/州名   & 累计确诊病例  & 粗发病率 \\
            \hline
               & 美国 US   & 101,567 & 31   \\
             1 & 纽约州 NY  & 44,876  & 231  \\
             2 & 新泽西州 NJ & 8,825   & 99\\
            \hline
            \end{tabular}
            \makeatletter\def\@captype{table}\makeatother\caption{美国累计确诊前十位州}
        \end{minipage}
        \begin{minipage}[H]{0.5\textwidth}
        \centering
            \begin{tabular}{llll}
            \hline
              & 国家/州名   & 当日新增病例 & 全美比率 \\
            \hline
              & 美国 US   & 17821  & 100  \\
            1 & 纽约州 NY  & 7,618  & 43   \\
            2 & 新泽西州 NJ & 1,949  & 11 \\
            \hline
        \end{tabular}
      \makeatletter\def\@captype{table}\makeatother\caption{美国新增确诊前十位州}
    \end{minipage}
\end{minipage}



\begin{figure}[H]
\centering
\begin{minipage}[b]{0.45\linewidth}
\includegraphics[]{./input/covid5.png}
\caption{美国本土疫情分布图}
\label{}
\end{minipage}
\quad
\begin{minipage}[b]{0.45\linewidth}
\includegraphics[]{./input/covid6.png}
\caption{美国累计确诊前五位州趋势图}
\label{}
\end{minipage}
\end{figure}






                        主编：马晶                  副主编:薛成海 仁晖 何鸿恺
                        执行责任编辑:史珂玮 王冠    新闻组:张宁 张心其
                        可视化组:霍舒同 张立达      数据分析:杜兆慧
                        感谢所有为日报作出贡献的志愿者:李忠锦 慕帼眉 李祎杰

