---
title: \textcolor{glaucous}{\Huge \textbf {新冠早报}}
subtitle: \textcolor{glaucous}{\Large 第13期 \space 4月8日}
output: 
  pdf_document:
    latex_engine: xelatex
    keep_tex: true
header-includes:
    - \usepackage{ctex}
    - \usepackage{xcolor}
    - \usepackage{fancyhdr}
    - \pagestyle{fancy}
    - \cfoot{\thepage}
    
    - \usepackage{sectsty}
    - \definecolor{glaucous}{rgb}{0.38, 0.51, 0.71}
    - \definecolor{lavenderblush}{rgb}{1.0, 0.94, 0.96}
    - \usepackage{enumitem}% http://ctan.org/pkg/enumitem
    - \usepackage[empty]{fullpage}% http://ctan.org/pkg/fullpage
    - \usepackage{color}% http://ctan.org/pkg/color
    - \usepackage{hyperref}% http://ctan.org/pkg/hyperref
    - \usepackage{geometry}
    - \geometry{a4paper,scale=1}
    - \usepackage{blindtext}
    - \usepackage[center]{caption}
    - \usepackage{subfigure}
    - \usepackage{float}
    - \usepackage{graphicx}
    - \usepackage{booktabs}
    - \usepackage[justification=centering]{caption}
    - \usepackage{threeparttable}
    - \usepackage{longtable}
    - \usepackage{array}
    - \usepackage{multirow}
    - \usepackage{wrapfig}
    - \usepackage{float}
    - \usepackage{colortbl}
    - \usepackage{pdflscape}
    - \usepackage{tabu}
    - \usepackage{threeparttable}
    - \usepackage{threeparttablex}
    - \usepackage[normalem]{ulem}
    - \usepackage{makecell}
    - \usepackage{xcolor}

    - \linespread{1.0}
    - \setlength{\parskip}{1em}
    - \setlength{\footskip}{20pt}

    - \linespread{1.25}


    - \textwidth 7in
    - \textheight 9.95in
    - \oddsidemargin -.25in
    - \evensidemargin -.25in
    - \topmargin -1in
    
---
\fontsize{22}{22}
\selectfont
\vspace{-10truemm}

\newcommand{\resheading}[1]{%
  \noindent\fcolorbox{lavenderblush}{lavenderblush}{\makebox[\dimexpr\textwidth-2\fboxsep-2\fboxrule][l]{\textbf{~#1}}}%
}


\pagestyle{fancyplain}
\lhead{\includegraphics[height=2cm]{./input/logo.png}}
\rhead{
\begin{tabular}{ccc}
\textcolor{gray}{中美健康峰会「智援组」新冠早报组}\\
\\ \\ \\ \\ \\
\end{tabular}}

\renewcommand{\headrulewidth}{0pt}
\setlength{\headheight}{25pt} 
\setlength{\headsep}{-15pt} 


\resheading{\Huge 每日新闻}


## \textcolor{glaucous}{\Huge 国际}


```{r setup, include=FALSE}
knitr::opts_chunk$set(echo = TRUE)
library(tidyverse)
library(readxl)
library(knitr)
library(xtable)
library(kableExtra)

global_news = read_excel("./input/news.xlsx",sheet = 1) %>%
  janitor::clean_names() %>% 
  select(pub,title,content)

china_news = read_excel("./input/news.xlsx", sheet = 2) %>%
  janitor::clean_names() %>% 
  select(pub,title,content)
```


**\textcolor{glaucous}{`r global_news$pub[1]`}**: **`r global_news$title[1]`**

`r global_news$content[1]`

**\textcolor{glaucous}{`r global_news$pub[2]`}** : **`r global_news$title[2]`**

`r global_news$content[2]`

**\textcolor{glaucous}{`r global_news$pub[3]`}** : **`r global_news$title[3]`**

`r global_news$content[3]`

**\textcolor{glaucous}{`r global_news$pub[4]`}** : **`r global_news$title[4]`**

`r global_news$content[4]`

**\textcolor{glaucous}{`r global_news$pub[5]`}** : **`r global_news$title[5]`**

`r global_news$content[5]`

**\textcolor{glaucous}{`r global_news$pub[6]`}** : **`r global_news$title[6]`**

`r global_news$content[6]`

## \textcolor{glaucous}{\Huge 国内}
**\textcolor{glaucous}{`r china_news$pub[1]`}**: **`r china_news$title[1]`**

`r china_news$content[1]`

**\textcolor{glaucous}{`r china_news$pub[2]`}**: **`r china_news$title[2]`**

`r china_news$content[2]`



\newpage

\resheading{\Huge 疫情观察}

\begin{small}
{数据源：约翰霍普金斯大学，The COVID Tracking Project \quad   数据截止至：北京时间3月28日 早4:00}
\end{small}

# \textcolor{glaucous}{\Huge 一、世界疫情}
```{r include=FALSE}
insight = read_excel("./input/insight.xlsx") %>%
  janitor::clean_names() %>% 
  select(content)
```

`r insight$content[1]`

\begin{figure}[H]
\caption{世界疫情分布图 (Global Map of Cumulative Confirmed COVID-19 Cases)} %最终文档中希望显示的图片标题
\centering
\includegraphics[]{./input/covid1.png} %插入图片，[]中设置图片大小，{}中是图片文件名
\label{} %用于文内引用的标签
\end{figure}


```{r, echo=FALSE, message=FALSE, warning=FALSE, results='asis'}
options(knitr.kable.NA = '')
t1 = read_csv('input/table1.csv') %>%  rename(' ' = ranking) %>%
  kable(format = "latex", booktabs = TRUE, linesep = "", digits = 3, format.args = list(big.mark = ',')) %>% 
  kable_styling(latex_options = "striped")
t2 = read_csv('input/table2.csv') %>%  rename(' ' = ranking) %>% 
  kable(format = "latex", booktabs = TRUE, linesep = "", digits = 3, format.args = list(big.mark = ',')) %>% 
  kable_styling(latex_options = "striped")
t3 = read_csv('input/table3.csv') %>%   rename(' ' = ranking) %>% 
  kable(format = "latex", booktabs = TRUE, linesep = "", digits = 3, format.args = list(big.mark = ',')) %>% 
  kable_styling(latex_options = "striped")
t4 = read_csv('input/table4.csv') %>% rename(' ' = ranking) %>% 
  kable(format = "latex", booktabs = TRUE, linesep = "", digits = 3, format.args = list(big.mark = ',')) %>% 
  kable_styling(latex_options = "striped")
t5= read_csv('input/table5.csv') %>%  rename(' ' = ranking) %>% 
  kable(format = "latex", booktabs = TRUE, linesep = "", digits = 3, format.args = list(big.mark = ',')) %>% 
  kable_styling(latex_options = "striped")
t6 = read_csv('input/table6.csv') %>%  rename(' ' = ranking) %>% 
  kable(format = "latex", booktabs = TRUE, linesep = "", digits = 3, format.args = list(big.mark = ',')) %>% 
  kable_styling(latex_options = "striped")
```

```{r, echo=FALSE, message=FALSE, warning=FALSE, results='asis'}
cat(c("\\begin{table}[H]
  \\vspace{-7mm}
    \\caption{累计确诊前十位国家}
      \\vspace{-0.5\\baselineskip}
      \\centering",
        t1,
    "\\begin{tablenotes}
        \\footnotesize
        \\item 注：粗发病率定义：累计确诊病例/10万人。计算方式：（累计确诊病例/人口）×10万  %此处加入注释信息
      \\end{tablenotes}
    \\end{table}"
))
```


\newpage

`r insight$content[2]`

```{r, echo=FALSE, message=FALSE, warning=FALSE, results='asis'}
cat(c("\\begin{table}[H]
  \\vspace{-7mm}
    \\caption{日新增病例前十位国家}
      \\vspace{-0.5\\baselineskip}
      \\centering",
        t2,
    "\\end{table}"
))

cat(c("\\begin{table}[H]
  \\vspace{-7mm}
    \\caption{累计死亡病例前十位国家}
      \\vspace{-0.5\\baselineskip}
      \\centering",
        t3,
    "\\end{table}"
))
```

\begin{figure}[H]
\caption{日新增确诊病例国家趋势图 \\（中国及其他前五位国家）} %最终文档中希望显示的图片标题
\centering
\includegraphics[]{./input/covid2.pdf} 
\label{} %用于文内引用的标签
\end{figure}

\begin{figure}[H]
\caption{日新增死亡病例国家趋势图 \\（中国及其他前五位国家）} %最终文档中希望显示的图片标题
\centering
\includegraphics[]{./input/covid3.pdf} 
\label{} %用于文内引用的标签
\end{figure}

\newpage

# \textcolor{glaucous}{\Huge 二、美国疫情}

`r insight$content[3]`

\begin{figure}[H] 
\caption{美国本土疫情分布图 (Map of Cumulative Confirmed COVID-19 Cases in Contiguous U.S.)} %最终文档中希望显示的图片标题
\centering
\includegraphics[]{./input/covid4.png} %插入图片，[]中设置图片大小，{}中是图片文件名
\label{} %用于文内引用的标签
\end{figure}


```{r, echo=FALSE, message=FALSE, warning=FALSE, results='asis'}
cat(c("\\begin{table}[H]
\\vspace{-7mm}
    \\caption{美国累计确诊前十位州}
      \\vspace{-0.5\\baselineskip}
      \\centering",
        t4,
    "\\begin{tablenotes}
    \\footnotesize
    \\item 注： 检测率定义：累计检测人数/10万人。计算方式：（累计检测人数/人口）*10万
    \\end{tablenotes}
    \\end{table}"
))
```


\newpage

\begin{figure}[H]
\caption{美国日新增确诊前五位州趋势图} %最终文档中希望显示的图片标题
\centering
\includegraphics[]{./input/covid5.pdf} 
\label{} %用于文内引用的标签
\end{figure}

\begin{figure}[H]
\caption{美国日新增死亡前五位州趋势图} %最终文档中希望显示的图片标题
\centering
\includegraphics[]{./input/covid6.pdf} 
\label{} %用于文内引用的标签
\end{figure}


```{r, echo=FALSE, message=FALSE, warning=FALSE, results='asis'}
cat(c("\\begin{table}[H]
  \\vspace{-7mm}
    \\caption{美国新增确诊前十位州}
      \\vspace{-0.5\\baselineskip}
      \\centering",
        t5,
    "\\end{table}"
))

cat(c("\\begin{table}[H]
  \\vspace{-7mm}
    \\caption{美国累计死亡前十位州}
      \\vspace{-0.5\\baselineskip}
      \\centering",
        t6,
    "\\end{table}"
))
```


`r insight$content[4]`

\newpage

\resheading{\Huge 疫情观察}

```{r, echo=FALSE}
example = read_excel("./input/module3.xlsx")
title = example$content[1]
content = example$content[2]
reference = example$content[3]
```


# \textcolor{glaucous}{\Huge `r title`}

`r content`


\normalsize `r reference`



\centering
\normalsize
\begin{tabular}{ll}

主编：马晶  &  副主编:薛成海\,  仁晖  \\
执行责任编辑:史珂玮 \, 王冠  & 新闻组:张宁\, 张心其 \\
数据分析:杜兆慧  &  案例分析: 史珂玮\\
\multicolumn{2}{l}{可视化组:张立达\, 孙昊\, 唐星鸿\, 齐维为\, 刘逸洋\,张祺珉\,周梓淇}

\end{tabular}




                   